臺灣基隆地方法院基隆簡易庭民事判決
原　　　告　廖福森
被　　　告　許志祥
上列當事人間請求遷讓房屋等事件，本院於中華民國100 年8 月
24日言詞辯論終結，判決如下：
    主  文
被告應將向原告所承租其所有坐落基隆市○○區○○路六巷二十
八號四樓房屋第四室遷讓返還原告，並給付原告新台幣萬玖仟
元。
訴訟費用新台幣仟壹佰貳拾元由被告負擔。
本判決得假執行。
    事實及理由
一、按訴狀送達後，原告不得將原訴變更或追加他訴，但擴張或
    減縮應受判決事項之聲明者，不在此限，民事訴訟法第255
    條第1 項第3 款定有明文。原告起訴聲明原請求被告應將基
    隆市○○區○○路6 巷28號4 樓第4 室房屋（下稱系爭房屋
    ）遷讓返還原告，並給付原告自民國99年7 月18日起至交還
    房屋之日止，按月以新台幣（下同）6,500 元計算之損害金
    ；嗣於本院100 年3 月8 日具狀就損害金部分變更為請求被
    告給付原告3 萬9,000 元，核屬減縮應受判決事項之聲明，
    符合前開規定，先予敘明。
二、原告起訴主張：被告於98年4 月18日向原告承租系爭房屋，
    雙方約定租期一年，租賃期間自98年4 月18日起至99年4 月
    17日止，每月租金6,500 元，並於每月18日給付。詎被告於
    租期屆滿後竟拒絕遷讓，尚積欠自99年7 月起至99年12月止
    共計3 萬9,000 元之租金未付，原告並以存證信函催告其搬
    遷，惟被告均拒收並置之不理，爰以起訴狀繕本之送達為催
    告之意思表示，以就審期間之屆至日為終止契約之意思表示
    ，請求被告將系爭房屋遷讓返還原告，並給付上開應交付之
    租金等語。並聲明：如主文第1 項所示；願供擔保，請准宣
    告假執行。
三、原告主張之上開事實，業據提出房屋租賃契約書、存證信函
    等件影本為證，且被告於言詞辯論期日經合法通知無正當理
    由而未到場，亦未提出任何書狀作何聲明及陳述，應堪信原
    告之主張為真實。又本件原告以起訴狀繕本之送達為催告之
    意思表示，以就審期間之屆至日為終止契約之意思表示，足
    認兩造之租賃關係業已終止，從而，原告本於租賃契約之法
    律關係請求被告遷讓返還系爭房屋及給付積欠之房屋租金3
    萬9,000 元，為有理由，應予准許。
四、原告雖陳明願供擔保聲請宣告假執行，然本案係因建築物定
    期租賃關係所生之爭執涉訟，依民事訴訟法第427 條第2 項
    第1 款規定，適用簡易程序，本院既為被告敗訴之判決，即
    應依同法第389 條第1 項第3 款規定，依職權宣告假執行，
    無必要命原告供擔保後，始得假執行，附此敘明。
五、訴訟費用3,120元（即第一審裁判費2,540元、公示送達登報
    費580元）由被告負擔。
中    華    民    國   100    年    8     月    31    日
                  基隆簡易庭法  官  周霙蘭
以上正本係照原本作成。
對於本件判決如有不服，應於收受送達後20日內向本院提出上訴
書狀，上訴於本院合議庭，並按他造當事人之人數附具繕本。
中    華    民    國   100    年    8     月    31    日
                            書記官  黃筱雯